# 关于厂区内路灯、变电站、道路工程的入账问题

提问人：wang444888 时间：2019-09-11 09:45:58
请教陈版，如果自行建造厂房，厂区内建造的变电站、路灯、道路、绿化等工程如何入账，是作为固定资产单独入账，属于房屋建筑物？具体应作为什么明细考虑？是单独作为 4 个工程，还是每个单独处理

回答人：chenyiwei
对于绿化工程，建议参照《瑞华研究 2010 ～ 2016 汇编》之 “问题 1-1-10（绿化支出的会计处理）” 所述原则考虑其能否资本化。
对其他各项支出，以及符合资本化条件的绿化支出，建议分别确认为不同的单项固定资产。由于不同项目的使用寿命不同，故不建议并入同一个资产项目。
固定资产的分类可以参考《固定资产分类与代码标准》(GB/T14885-2010)
等标准，结合企业自身情况确定其分类口径。